臺灣臺中地方法院刑事判決　　　　　　　96年度易字第4598號
公　訴　人　臺灣臺中地方法院檢察署檢察官
被　　　告　丙○○
上列被告因竊盜案件，經檢察官提起公訴（96年度偵字第18124號）
，本院判決如下：
    主    文
丙○○竊盜，處有期徒刑參月，如易科罰金，以新臺幣壹仟元折
算壹日，緩刑貳年，緩刑期間付保護管束。
    犯罪事實
一、丙○○於民國（下同）96年6月22日晚上6時40分許，至臺中
    市○區○○路1段299號「廣三SOGO百貨公司」，拜訪任職該
    百貨公司內某專櫃之友人包美苓，適逢甲○○亦至上開地點
    尋訪包美苓，丙○○竟意圖為自己不法之所有，於同日晚上
    6時40分許至9時50分許間某時點，趁甲○○將其隨身背包放
    置在專櫃內側地板而疏未注意之際，徒手竊取甲○○所有並
    放置在該背包內之Sharp牌、型號WX-T91號之行動電話1支（
    序號000000000000000，價值約新臺幣1萬5000元)，得手後
    即丟棄話機內之SIM卡、並插入其所有之門號0000000000號
    SIM卡使用。嗣經甲○○報警處理，為警調閱上開手機序號
    通聯紀錄，發現丙○○以其門號0000000000號SIM卡插入上
    開手機內使用而循線查知上情。
二、案經臺中市警察局第一分局報請臺灣臺中地方法院檢察署檢
    察官偵查起訴。
    理    由
一、按被告以外之人（包括證人、鑑定人、告訴人、被害人及共
    同被告等）於審判外之陳述雖不符刑事訴訟法第159條之1至
    之4等4條之規定，而經當事人於審判程序同意作為證據，法
    院審酌該言詞陳述或書面陳述作成時之情況，認為適當者，
    亦得為證據；當事人、代理人或辯護人於法院調查證據時，
    知有刑事訴訟法第159條第1項不得為證據之情形，而未於言
    詞辯論終結前聲明異議者，視為有前項之同意，刑事訴訟法
    第159條之5定有明文。立法意旨在於傳聞證據未經當事人之
    反對詰問予以核實，原則上先予排除。惟若當事人已放棄反
    對詰問權，於審判程序中表明同意該等傳聞證據可作為證據
    ；或於言詞辯論終結前未聲明異議，基於尊重當事人對傳聞
    證據之處分權，及證據資料愈豐富，愈有助於真實發見之理
    念，且強化言詞辯論主義，使訴訟程序得以順暢進行，上開
    傳聞證據亦均具有證據能力。查本件被害人甲○○曾於警詢
    時、偵查中為陳述，證人包美苓亦曾於警詢時為陳述，其性
    質雖屬傳聞證據，而渠等亦未再於法院審理中為陳述，且查
    無符合刑事訴訟法第159條之1至之4等前4條之情形，惟被害
    人甲○○於警詢時、偵查中及證人包美苓於警詢時所為證述
    ，被告均未爭執其證據能力，揆諸前揭說明，可認為同意作
    為證據，本院審酌上開陳述係陳明案發經過前後情形，並無
    人情施壓或干擾，亦無不當取供之情事，認為以之作為本案
    之證據亦屬適當，自具有證據能力，而得採為證據，合先敘
    明。
二、訊據被告丙○○固不否認有將被害人甲○○之手機據為己有
    ，惟矢口否認有何竊盜犯行，辯稱：96年6月22日當晚我與
    甲○○、包美苓3人曾於百貨公司樓梯間抽菸、聊天，期間
    我因內急而先行離開前去洗手間，待回來後即在樓梯口拾獲
    上開手機，應係被害人甲○○當時掉了，我應是侵占，並非
    竊盜云云。惟查：
（一）上揭犯罪事實，業據被害人甲○○於警詢時及偵查中指述
      甚詳（見警卷第3頁至第6頁、偵查卷第4頁、第5頁），且
      有上開手機照片及通聯調閱查詢單在卷可憑（見警卷第9
      頁、第10頁）。按被害人甲○○於偵查中明確陳稱：「（
      問：當時手機有帶在身上？）我手機從不放在身上。我手
      機未帶到樓梯間去」。「（問：是否確認手機未拿到樓梯
      間？）我確認手機未帶在身上，我未拿到樓梯間也沒有其
      他人把我的手機拿到樓梯間去」等語（見偵查卷第4頁、
      第5頁）。衡諸常情，攜帶手機之方式，因人而異，無論
      配帶在身上，或放置在隨身之背包，因係個人日常之使用
      習慣，故於特定時段有無攜帶自應能正確判斷，且被害人
      甲○○於偵查中即已表明不願追究被告竊盜刑責（見偵查
      卷第6頁），被害人甲○○對此自無虛偽陳述之必要，是
      被害人甲○○之陳述應堪採信，足認被害人甲○○並未在
      上開樓梯間遺失上開手機。
（二）又被告事後係透過其女性友人告知某任職「中友百貨」之
      服務人員後，再由該服務人員轉告包美苓聯絡被害人前去
      取回遺失之手機等情，業經證人包美苓於警詢中供述在卷
      （見警卷第8頁），且為被告所供承，按被告與被害人甲
      ○○既均為證人包美苓之友人，倘被告的確僅係偶然拾獲
      被害人之手機，縱曾有侵占入已之意，事後僅需透過包美
      苓即可聯絡甲○○，何須大費周章，輾轉交還甲○○？被
      告所為有顯悖於常情，足見被告刻意隱匿身分之意甚明。
（三）綜上所述，被告上開所辯，應係事後卸責之詞，不足採信
      。被告上揭犯行，事證明確，堪以認定。
二、核被告所為，係犯刑法第320條第1項之竊盜罪。爰審酌被告
    素行尚佳，竟為圖自己不法所有，竊取上開手機得手，犯罪
    之動機、目的可議，其犯罪手段尚屬平和，且事後已將竊得
    之手機歸還被害人（原裝於該手機內之SIM卡則丟棄），惟
    犯後仍未坦承犯行等一切情狀，量處如主文所示之刑，並諭
    知易科罰金之折算標準。末查被告前此未曾因故意犯罪受有
    期徒刑以上刑之宣告，有臺灣高等法院被告前案紀錄表在卷
    可稽（見本院卷第3頁），茲因被害人甲○○於偵查中已表
    明不願追究被告竊盜刑責，且念及被告因年輕識淺，一時失
    慮，致罹刑章，被告經此偵審教訓，當知所警惕而無再犯之
    虞，為鼓勵被告自新，本院認對被告所宣告之刑以暫不執行
    為適當，爰依刑法第74條第1項第1款之規定宣告緩刑2年，
    且因被告法律常識及守法觀念均有不足，本院認應以專業之
    觀護人，輔導其品性，爰依刑法第93條第1項之規定，對其
    宣告緩刑期內併付保護管束。
據上論斷，應依刑事訴訟法第299條第1項前段，刑法第320條第1
項、第41條第1項前段、第74條第1項第1款、第93條第1項，刑法
施行法第1條之1第1項、第2項前段，判決如主文。
本案經檢察官乙○○到庭執行職務。
中　　華　　民　　國　　96　　年　   10 　月　　11　　日
                  刑事第十五庭  法  官   王國棟
以上正本證明與原本無異。
如不服本判決，應於收送達後10日內向本院提出上訴書狀（應敘
述具體理由並附繕本）。
上訴書狀如未敘述理由，應於上訴期間屆滿後20日內補提理由書
於本院。
                                書記官   吳淑願
中　　華　　民　　國　　96　　年　　10　　月　　11　　日
附錄本案論罪科刑法條全文
刑法第320條第1項：
意圖為自己或第三人不法之所有，而竊取他人之動產者，為竊盜
罪，處5年以下有期徒刑、拘役或5百元以下罰金。
